臺灣桃園地方法院交通事件裁定　　　　 96年度交聲字第512號
異　議　人
即受處分人　乙○○
原處分機關　交通部公路總局臺北區監理所板橋監理站
上列受處分人因違反道路交通管理處罰條例案件，不服交通部公
路總局臺北區監理所板橋監理站民國96年8 月10日所為之處分（
原處分案號：板監裁字第裁41—KAE068484 號），聲明異議，本
院裁定如下：
    主  文
異議駁回。
    理  由
一、原處分意旨略以：異議人即受處分人乙○○於民國96年7 月
    5 日下午2 時47分許，駕駛車牌號碼MMP —869 號重型機車
    ，行經雲林縣虎尾鎮○○路虎尾科技大學前時，有「闖紅燈
    （文化路北往南直行）」之違規，雲林縣警察局虎尾分局（
    下稱原舉發機關）警備隊警員遂填製雲警交字第KAE068484
    號舉發違反道路交通管理事件通知單舉發，受處分人依期限
    到案向交通部公路總局臺北區監理所板橋監理站（下稱原處
    分機關）提出申訴，原處分機關向原舉發機關查證後，仍認
    異議人有上開違規，於96年8 月10日開立板監裁字第裁41－
    KAE068484 號裁決書，以異議人違反道路交通管理處罰條例
    第53條第1 項之規定，處駕駛人即異議人罰鍰新臺幣（下同
    ）1800元，並依同法第63條第1 項第3 款規定，並記違規點
    數3 點等語。
二、異議意旨略以：異議人經過的路口當時號誌只有紅、綠燈會
    亮，在黃燈時全部燈就會都熄滅，異議人行經該路口時，正
    值黃燈時且全部燈皆熄滅，異議人經確認該號誌燈全部熄滅
    後，並再行確認左右無來車時，才駕駛前進，此時紅燈才亮
    起，本件違規實因該路口號誌故障，只有紅、綠燈會亮，在
    黃燈時號誌燈便會全部熄滅，異議人並於隔日錄影存證，以
    證明該號誌燈之問題，是以原處分應予撤銷，為此據以聲明
    異議云云。
三、按交通法庭認為聲明異議無理由者，應以裁定駁回之，道路
    交通案件處理辦法第19條定有明文。又「汽車駕駛人，行經
    有燈光號誌管制之交岔路口闖紅燈者，處新臺幣一千八百元
    以上五千四百元以下罰鍰」；「汽車駕駛人有第四十三條、
    第五十三條或第五十四條情形之一者，各記違規點數三點」
    ，道路交通管理處罰條例第53條第1 項、第63條第1 項第3
    款亦分別著有明文。
四、訊據異議人乙○○固坦承於96年7 月5 日下午2 時47分許，
    騎乘車號MMP-869 號重型機車有行經雲林縣虎尾鎮○○路虎
    尾科技大學前等情，惟否認有何闖紅燈行為，並以上開情詞
    置辯，經查：
  (一)異議人乙○○於96年7 月5 日下午2 時47分許，騎乘車牌號
    碼MMP —869 號重型機車，行經雲林縣虎尾鎮○○路虎尾科
    技大學前時，經雲林縣警察局虎尾分局警員舉發「闖紅燈（
    文化路北往南直行）」之違規，並填製雲警交字第KAE06848
    4 號舉發違反道路交通管理事件通知單，受處分人依期限到
    案向原處分機關提出申訴，原處分機關向原舉發機關查證後
    ，仍認異議人有上開違規，於96年8 月10日開立板監裁字第
    裁41—KAE068484 號裁決書，以異議人違反道路交通管理處
    罰條例第53條第1 項之規定，處駕駛人即異議人罰鍰1800元
    ，並依同法第63條第1 項第3 款規定，記違規點數3 點等事
    實，有上開舉發違反道路交通管理事件通知單及原處分機關
    裁決書各1 份在卷可稽。
  (二)異議人所指稱舉發當時該路口號誌燈故障，只有紅、綠燈會
    亮，在黃燈時全部燈就會都熄滅一事是否屬實一節，經查：
    證人即本件舉發違規之雲林縣警察局虎尾分局警員甲○○於
    96年9 月13日於本院調查時證稱：本件確是伊所舉發的，伊
    正執行下午2 時到4 時交通整理勤務，地點在虎尾鎮○○路
    與虎尾大學附近，執行重點是舉發闖紅燈之違規情形，且虎
    尾科技大學因學生安全有特別請警員在該處注意闖紅燈之情
    形，而取締時，伊都是在紅燈過後2 、3 秒，若還有人直行
    時，才會攔停舉發，本件異議人之闖紅燈情形很明確，異議
    人不可能是在黃燈時過路口的等語綦詳。且經本院當庭播放
    異議人所提出之光碟影像後，證人甲○○證稱：影像中黃燈
    有熄滅之情況係發生在相反於異議人行車方向（即對向）之
    號誌燈，亦即員警當時取締時可目擊之角度，並非異議人行
    車之方向，且異議人行車方向之號誌當時並無故障之情形等
    語明確，且異議人亦於播放上開影像後當庭表示並無法確定
    黃燈有故障處是否為其行車方向，更徵異議人所稱其行車方
    向號誌有故障一事，實難為本院所採信。而證人係依法執行
    勤務之警員，異議人所違反者僅為道路交通管理處罰條例之
    行政處罰事項，證人與異議人間並無任何恩怨仇隙存在，自
    無於本院訊問中具結證述時，甘冒偽證之刑法重責，刻意設
    詞誣陷異議人之理。綜上說明，本件並無事證證明員警於取
    締本件違規有何捏造事實或明顯瑕疵，足認異議人闖紅燈之
    違規事實當屬明確，堪以認定。
五、綜上所述，異議人有闖紅燈之違規，原處分機關依據道路交
    通管理處罰條例53條第1 項、第63條第1 項第3 款之規定，
    處異議人罰鍰新臺幣1800元，並記違規點數3 點，並無違誤
    。從而，異議人聲明異議請求撤銷原處分，核無理由，應予
    駁回。
據上論斷，應依道路交通案件處理辦法第19條，裁定如主文。
中　　華　　民　　國　　96　　年　12　　月　　21　　日
                     臺灣桃園地方法院交通法庭
                               法　官　蘇昭蓉
以上正本證明與原本無異。
如不服本裁定，應於裁定送達後5 日內向本院提出抗告狀。
　　　　　　　　　　　 　　書記官　  韓若玉
中　　華　　民　　國　　96　　年　　12　　月　　21　　日
